【裁判字號】    91,易,1213
【裁判日期】    920327
【裁判案由】    竊盜
【裁判全文】
臺灣彰化地方法院刑事判決                        九十一年度易字第一二一三號
    公  訴  人  臺灣彰化地方法院檢察署檢察官
    被      告  乙○○
右列被告因竊盜案件，經檢察官提起公訴（九十一年度偵字第七四八二號），本院判
決如左：
    主      文
乙○○攜帶兇器竊盜，累犯，處有期徒刑捌月。
扣案之Ｔ型起子壹支沒收。
    事      實
一、乙○○曾犯過失傷害罪，經本院判處有期徒刑三月，再經臺灣高等法院臺中分院
    上訴駁回判決確定，於民國九十年六月十四日執行完畢。猶不知悔改，復意圖為
    自己不法之所有，於九十一年十月二十七日二十一時許，在彰化縣秀水鄉○○村
    ○○路○段四０二巷口，攜帶客觀上可作為兇器使用之油壓剪、Ｔ型起子破壞甲
    ○○所擺設之山頂水販賣機之投幣器後，竊取裝在紅色鐵盒內之財物，共竊得新
    台幣三千零一十元，嗣於九十一年十月二十七日二十二時四十分許，在彰化縣埔
    鹽鄉○○村○○路二一號前清點所竊得之財物時，經警查獲，並扣得乙○○所有
    供竊盜使用之Ｔ型起子一支，及他人所有之油壓剪一支、起子一支、鉗子二支、
    鎯頭一支、起釘器一支。
二、案經彰化縣警察局溪湖分局報請台灣彰化地方法院檢察署檢察官偵查起訴。
    理      由
一、右述事實，業據被告乙○○坦白承認，並有被害人甲○○之警訊筆錄，被害人甲
    ○○所簽具之贓物認領保管單在卷可稽，復有扣案之Ｔ型起子、油壓剪各一支可
    資參佐，足證被告之自白與事實相符。本件事證明確，被告犯行堪以認定。
二、核被告所為，係犯刑法第三百二十一條第一項第三款攜帶兇器竊盜罪。查被告曾
    犯過失傷害罪，經本院判處有期徒刑三月，經臺灣高等法院臺中分院上訴駁回判
    決確定，於九十年六月十四日執行完畢等情，有台灣高等法院被告全國前案紀錄
    表在卷可稽，其於有期徒刑執行完畢五年內，再犯本件有期徒刑以上之罪，為累
    犯，應依法加重其刑。爰審酌被告以破壞自動販賣機而竊盜之犯罪手段、所得財
    物價值為三千零一十元，及其坦承犯行之犯後態度等一切情狀，量處如主文所示
    之刑，以示懲戒。至扣案之Ｔ型起子一支，為被告所有供竊盜使用之物，業據被
    告供述在卷，依法宣告沒收。其餘扣案之物品，被告辯稱係承昌隔熱板公司（負
    責人為盧志明）所有，亦查無實證足認為被告所有之物，爰不予宣告沒收，附此
    敘明。
據上論斷，應依刑事訴訟法第二百九十九條第一項前段，刑法第三百二十一條第一項
第三款、第四十七條、第三十八條第一項第二款，判決如主文。
本案經檢察官羅美秀到庭執行職務。
中      華      民      國      九十二      年    三    月    二十七    日
                                臺灣彰化地方法院刑事第三庭
                                    審判長法官   余   仕   明
                                    法      官   施   坤   樹
                                    法      官   黃   玉   齡
右正本證明與原本無異。
如不服本判決，應於判決送達後十日內向本院提出上訴狀( 須附繕本 )。
告訴人或被害人對於判決如有不服具備理由請求檢察官上訴者，其上訴期間之計算係
以檢察官收受判決正本之日期為準。
                                    法院書記官   許   騰   云
中      華      民      國      九十二      年    三    月    二十八    日
中華民國刑法第三百二十一條
犯竊盜罪而有左列情形之一者，處六月以上、五年以下有期徒刑：
一  於夜間侵入住宅或有人居住之建築物、船艦或隱匿其內而犯之者。
二  毀越門扇、牆垣或其他安全設備而犯之者。
三  攜帶兇器而犯之者。
四  結夥三人以上而犯之者。
五  乘火災、水災或其他災害之際而犯之者。
六  在車站或埠頭而犯之者。
前項之未遂犯罰之。


司法院資訊處製作；財團法人民間司法改革基金會備份。
